【裁判字號】    89,上易,2901
【裁判日期】    891025
【裁判案由】    竊盜
【裁判全文】
臺灣高等法院臺中分院刑事判決                  八十九年度上易字第二九○一號
    上  訴  人  臺灣苗栗地方法院檢察署檢察官
    上  訴  人
    即  被  告  丙○○
右上訴人等因被告丙○○竊盜案件，不服臺灣苗栗地方法院八十九年度易字第五六四
號中華民國八十九年十月二十五日第一審判決（起訴案號：臺灣苗栗地方法院檢察署
八十九年度偵字第一九七八號），提起上訴及移送併辦（八十九年度偵字第四六四一
號），本院判決如左：
      主    文
原判決撤銷。
丙○○連續竊盜，處有期徒刑捌月。
      事    實
一、丙○○意圖為自己不法之所有，並基於概括犯意，先於八十九年五月二十日上午
    九時許，在苗栗縣竹南鎮○○里○○路三五０號前，竊取甲○○所有，鑰匙疏未
    拔取之車號ＶＫＶ二五七號機車，得手後供己騎乘，又於八十九年八月十七日下
    午十一時許，在苗栗市火車站前，竊取乙○○所有之車號ＶＧＬ五八三號機車，
    得手後於八十九年八月十九日凌晨零時許，在苗栗市○○街三巷三弄七號，借與
    劉和光使用（劉和光檢察署另案偵辦），嗣於八十九年五月二十日上午十一時四
    十分許，丙○○騎乘前揭車號ＶＫＶ二五七號機車，在苗栗縣竹南鎮○○里○○
    街二十三號前經警查獲，劉和光則於八十九年八月十九日凌晨三時三十五分許，
    騎乘車號ＶＧＬ五八三號機車，在苗栗市○○路一０一巷水利大樓前，經警查獲
    。
二、案經苗栗縣警察局竹南、苗栗分局報請臺灣臺中地方法院檢察署檢察官偵查起訴
    及移送本院併案審理。
      理    由
一、被告丙○○經合法傳喚，無正當理由不到庭，惟於原審已坦承竊取車號ＶＫＶ二
    五七號機車犯行，其上訴狀亦僅主張原審量刑過重，未否認竊取車號ＶＫＶ二五
    七號機車犯行，而被告將車號ＶＧＬ五八三號機車借與劉和光使用一節，除據劉
    和光在警訊、偵訊指述甚詳外，證人謝國松、邱才亦在警訊分別證述見被告將
    車號ＶＧＬ五八三號機車騎至劉和光住處及見劉和光確向被告借用車號ＶＧＬ五
    八三號機車，分別有警訊及偵訊筆錄可參，是被告所辯未竊取車號ＶＧＬ五八三
    號機車犯行云云顯係畏罪飾卸之詞，不足採信，此外被告犯行並據被害人甲○○
    、乙○○在警訊指訴甚詳，復有贓物認領保管單、車輛失竊資料附卷足稽，本案
    事證明確，被告犯行至堪認定。
二、核被告所為，係犯刑法第三百二十條第一項之竊盜罪，被告連續二次竊盜犯行，
    時間緊接，犯罪基本構成要件相同，顯係出於概括之犯意為之，是為連續犯，應
    以一罪論，並依法加重其刑，原審以被告犯罪事證明確，予以論罪科刑，固非無
    見，惟原審就被告竊取車號ＶＧＬ五八三號機車部分未及審酌，檢察官上訴意旨
    亦指摘及此，自屬無可維持，自應由本院予以撤銷改判，審酌被告犯罪之動機、
    方法、手段、所致損害等一切情狀，量處如主文第二項所示之刑，以示懲儆。
三、被告經合法傳喚，無正當理由不到庭，不待其陳述逕行判決。
據上論結，應依刑事訴訟法第三百七十一條、第三百六十九條第一項前段、第三百六
十四條、第二百九十九條第一項前段，刑法第五十六條、第三百二十條第一項，罰金
罰鍰提高標準條例第一條前段，判決如主文。
本案經檢察官丁○○到庭執行職務。
中      華      民      國      九十     年       二      月    二十一  日
                                    臺灣高等法院臺中分院刑事第五庭
                    審判長法  官  袁  從  楨
                                                法  官  胡  森  田
                                                法  官  姚  勳  昌
右正本證明與原本無異。
不得上訴。
                                                書記官  陳  如  慧
中      華      民      國      九十     年       二      月    二十二  日
                                                                        Ｉ


司法院資訊處製作；財團法人民間司法改革基金會備份。
